【裁判字號】    99,易,977
【裁判日期】    991217
【裁判案由】    竊盜
【裁判全文】
臺灣桃園地方法院刑事判決               99年度易字第977號
公  訴  人  臺灣桃園地方法院檢察署檢察官
被      告  翁建興
上列被告因竊盜案件，經檢察官提起公訴（99年度偵字第24534號）
，本院判決如下：
    主  文
翁建興犯如附表編號一至十一所示之罪，各處如附表各編號所示
之刑。應執行有期徒刑貳年貳月。
被訴如附表編號十二部分無罪。
    事  實
一、翁建興因無工作、缺錢花用，竟意圖為自己不法之所有，基
    於竊盜之犯意，於如附表編號1 至11所示之時間、地點，分
    持如附表編號1 至11所示之扣案物，以如附表編號1 至11所
    示之方法，竊取如附表編號1 至11所示被害人之財物，得手
    後，機車或供己代步使用、或用以載運竊得之電纜線，並將
    電纜線載至桃園縣龜山鄉○○路827-1 號祥浤企業社，售予
    不知情之現場負責人楊宜蓁（業經臺灣桃園地方法院檢察署
    檢察官為不起訴處分確定），變賣所得並花用殆盡，機車則
    於使用後棄置。嗣翁建興於竊取如附表編號11所示之電纜線
    後，將一部分電纜線先置放在桃園縣龜山鄉○○路23號壽山
    高中之警衛室下方，於翌日即99年9 月26日晚間23時44分許
    前往欲取剩餘電纜線時，為在該處埋伏之警員當場逮捕，而
    查悉上情。
二、案經壽山高中訴由桃園縣政府警察局龜山分局報請臺灣桃園
    地方法院檢察署檢察官偵查起訴。
    理  由
一、本件認定事實所引用卷內所有卷證資料（包含人證與文書證
    據、物證等證據）之證據能力，被告於本院審理時均不爭執
    （見本院易字卷第44頁），且無證據證明係公務員違背法定
    程序所取得；又卷內各項文書證據，並無刑事訴訟法第159
    條之4 第1 款、第2 款顯有不可信而不得作為證據之情形，
    故本院均認有證據能力。
二、本院認定犯罪事實所憑之證據及認定之理由：
（一）被告翁建興自白如附表編號1 至11所示之各該犯罪（參偵
      查卷第11至13頁、96至98、112 至115 頁、本院聲羈字卷
      第4 至5 頁、易字卷第8 至10、43頁背面）。
（二）並經證人即被害人邱奕荊、郭蓉鳳、蔡豐懋、李豐豪、林
      義昌、陳宇瑄、及壽山高中總務主任莊文凱證述明確（分
      參偵查卷第21至24、27至28、31至32、35至36頁），及證
      人即祥浤企業社現場負責人楊宜蓁證述稽詳（參同卷第17
      至19、115至116頁），且與被告前揭自白互核相符。
（三）及桃園縣政府警察局車輛協尋電腦輸入單共3 紙、桃園縣
      政府警察局車輛尋獲電腦輸入單6 紙、贓物認領保管單共
      7 紙（分參偵查卷第25至26、29至30、33至34、37至47頁
      ）。
（四）並有桃園縣政府警察局龜山分局扣押筆錄、扣押物品目錄
      表各1 紙（參偵查卷第48至51頁）及查獲現場照片20幀（
      參偵查卷第48至62頁）在卷可查。
（五）及桃園縣政府警察局龜山分局刑案現場勘察報告2 份暨所
      附之現場勘察相片附卷可稽（參偵查卷第74至90頁）。
（六）此外，復有被告持以犯案之鑰匙1 支、油壓剪1 支扣案可
      資佐證。
（七）綜上所述，被告翁建興上開任意性之自白核與事實相符，
      其所為如附表編號1 至11所示之多次竊盜、加重竊盜事證
      明確，犯行均堪以認定。
四、論罪科刑：
（一）兇器之說明：按刑法第321 條第1 項第3 款之攜帶兇器竊
      盜罪，係以行為人攜帶兇器竊盜為其加重條件，此所謂兇
      器，其種類並無限制，凡客觀上足對人之生命、身體、安
      全構成威脅，具有危險性之兇器均屬之，且祇須行竊時攜
      帶此種具有危險性之兇器為已足，並不以攜帶之初有行兇
      之意圖為必要（最高法院79年臺上字第5253號判例足資參
      照）。查本案被告持以行竊之油壓剪屬金屬材質，前端尖
      銳，質地堅硬，客觀上足以傷害人之生命、身體而對安全
      構成威脅，顯係具有危險性之器械，應認屬兇器無疑。
（二）罪名：被告所為如附表編號1 、3 、5 、8 、9 、10所示
      之犯行，均係犯刑法第320 條第1 項普通竊盜罪；所為如
      附表編號2 所示之犯行，係犯刑法第321 條第1 項第2 款
      之踰越牆垣加重竊盜罪；所為如附表編號4 、6 、7 、11
      所示之行為，均係犯刑法第321 條第1 項第2 、3 款之踰
      越牆垣、攜帶兇器加重竊盜罪。被告就如附表編號2 所示
      之犯行，係以踰越牆垣、毀壞門扇之方式進入屋內後，徒
      手竊取電纜線6 捲，並未持油壓剪犯之，所為應係犯刑法
      第321 條第1 項第2 款之踰越牆垣、毀壞門扇之加重竊盜
      罪（因均為同一款之加重條件，從較重情節之踰越牆垣加
      重竊盜罪論處），公訴人論以同條項第3 款之攜帶兇器加
      重竊盜罪，尚有未洽，應予更正；另被告就其所為如附表
      編號4 、6 、7 、11所示之犯行，均係以踰越牆垣進入壽
      山高中後，再持油壓剪剪斷電纜線之方式而犯之，均另有
      刑法第321 條第1 項第2 款之踰越牆垣之加重條件，公訴
      人未論及此，亦有未洽，均應予更正；惟上開均係同一法
      條加重條件之增刪或變更，不生變更起訴法條之問題，附
      此說明。
（三）數罪併罰：被告所犯如附表編號1 至11所示之數罪，犯意
      各別，行為互殊，應予分論併罰。
（四）科刑：爰審酌被告曾有竊盜前科，竟未能記取教訓，不思
      以正當手段獲取財物，而任意竊取他人機車、校園電纜線
      ，不尊重他人財產權利，法治觀念薄弱，暨其學歷為國中
      畢業，智識程度普通，及其犯罪手段、所生危害，犯後坦
      承犯行，態度良好等一情狀，分別量處如附表各該主文所
      示之刑，並定其應執行刑，以示懲儆。又被告前於94年間
      雖因竊盜案件，經法院判處拘役30日確定，並已執行完畢
      （未構成累犯），而其就本案所為11件犯行，距前竊盜行
      為已超過5 年以上，其於本案雖在2 個月內犯下高達11件
      之竊盜案件，惟究非長期積習所致，尚難因此即認已形成
      犯罪之習慣，公訴人請求令被告入勞動場所強制工作一節
      ，應認尚無必要，附此敘明。
（五）不沒收說明：扣案之鑰匙1 支（折斷之該支鑰匙）雖係供
      被告持以竊盜機車所用，惟被告供稱非其所有，另2 支鑰
      匙非被告所有，且與本案犯罪無關；又被告持以竊盜之油
      壓剪1 支係壽山高中工程之外包廠商前衛營造公司所有，
      並已由其工務部主任陳錦鋒領回一節，有贓物認領保管單
      1 紙在卷可查，亦非被告所有，以上均不得宣告沒收。
五、無罪部分：
（一）公訴意旨另以：被告翁建興有於如附表編號12所示時、地
      ，持客觀上足供兇器使用之油壓剪1 支，竊取壽山高中所
      有第二教學大樓地下室之電纜線，尚未得手即被埋伏之警
      方逮捕，因認其另涉犯刑法第321 條第3 款之攜帶兇器加
      重竊盜罪嫌等語。
（二）按不能證明被告犯罪者應諭知無罪之判決，刑事訴訟法第
      301 條第1 項定有明文。又按竊盜罪以有為自己或第三人
      不法所有之意圖為要件，而竊盜之既遂與未遂之區別以所
      竊之物是否已移入自己權力支配之下為標準，未遂與預備
      行為之區別又以是否著手於犯罪之實行為標準，此有最高
      法院17年上509 號、94年台上6989號判例可參。
（三）被告就其有於如附表編號12之時間前往壽山高中之事實並
      不爭執，惟辯稱是於前一日至壽山高中偷電纜線4 條後，
      先將一部分藏在警衛亭下方，將另一部分拿去變賣，隔天
      要去搬昨天藏的電纜線時就被查獲等語。經查：證人即壽
      山高中總務主任莊文凱於警詢時證稱：壽山高中於99年9
      月25日遭人竊去電纜線，當時竊賊剪下4 條電纜線，部分
      帶走，部分放在警衛亭下方，校方發現後與警方配合進行
      埋伏，99年9 月26日23時44分竊賊翻牆進入校園，走到警
      衛亭徘徊觀察並拿取遺留的電纜線，埋伏的警方發現即上
      前查獲竊賊等語（參偵查卷第21頁背面），與被告前揭辯
      詞互核相符；再觀察現場照片亦可見有部分電纜線藏放在
      警衛亭下方的草叢間，而油壓剪則係在教學大樓頂樓查獲
      ，並非被告持以前往（參偵查卷第53、58頁）；是被告於
      99 年9月26日23時許至壽山高中後，非如公訴意旨所述係
      持油壓剪前往第二教學大樓地下室竊取電纜線，乃係逕至
      警衛亭，且被告於前一日竊取電纜線，得手後將其中一部
      分藏置警衛亭下方，翌日前來拿取其餘贓物，並未另起一
      個新的竊盜犯意，另據證人莊文凱上開證述，被告翻牆進
      入校園後徘徊觀察警衛亭並拿取遺留之電纜線，亦可見被
      告未有另行著手於其他竊盜犯罪之實行，綜合上述說明，
      被告在為如附表編號11之竊盜犯行得手後，先藏放部分贓
      物，翌日再前往取贓之行為，並非另行起意竊盜，則亦無
      著手犯罪實行後之既未遂問題，而本院復查無其他積極證
      據證明被告有公訴人所指之持油壓剪前往教學大樓地下室
      加重竊盜未遂犯行，此部分既不能證明被告犯罪，應為無
      罪判決之諭知。
據上論斷，應依刑事訴訟法第284 條之1 、第299 條第1 項前段
、第301 條第1 項，刑法第320 條第1 項、第321 條第1 項第2
款、第3 款、第51條第5 款，刑法施行法第1 條之1 第1 項、第
2項前段，判決如主文。
本案經檢察官姜永浩到庭執行職務。
中    華    民    國    99    年    12    月    17    日
                  刑事第三庭    法  官    楊麗文
如不服本判決應於收受判決後10日內向本院提出上訴書狀，並應
敘述具體理由。其未敘述上訴理由者，應於上訴期間屆滿後20日
內向本院補提理由書(均須按他造當事人之人數附繕本)「切勿逕
送上級法院」。
以上正本證明與原本無異。
                                書記官    柯凱騰
中    華    民    國    99    年    12    月    17    日
附錄本案論罪科刑法條：
中華民國刑法第321條
（加重竊盜罪）
犯竊盜罪而有左列情形之一者，處6月以上、5年以下有期徒刑：
一、於夜間侵入住宅或有人居住之建築物、船艦或隱匿其內而犯
之者。
二、毀越門扇、牆垣或其他安全設備而犯之者。
三、攜帶兇器而犯之者。
四、結夥三人以上而犯之者。
五、乘火災、水災或其他災害之際而犯之者。
六、在車站或埠頭而犯之者。
前項之未遂犯罰之。
中華民國刑法第320條
（普通竊盜罪、竊佔罪）
意圖為自己或第三人不法之所有，而竊取他人之動產者，為竊盜
罪，處5  年以下有期徒刑、拘役或 5 百元以下罰金。
意圖為自己或第三人不法之利益，而竊佔他人之不動產者，依前
項之規定處斷。
前二項之未遂犯罰之。
附表：
┌─┬───┬─────┬───┬─────────────┬──────┐
│編│時間  │地點      │被害人│犯罪方法及所竊得物品      │主      文  │
│號│      │          │      │                          │            │
│  │      │          │      │                          │            │
├─┼───┼─────┼───┼─────────────┼──────┤
│ 1│99年8 │桃園縣龜山│邱奕荊│翁建興以撿來之鑰匙竊取邱奕│翁建興竊盜，│
│  │月9日 │鄉○○路11│（車主│荊所有IAI-325 號重型機車，│處有期徒刑參│
│  │晚間11│1 巷9 弄1 │歐秀貞│得手後騎往壽山高中，作為竊│月。        │
│  │時前某│號        │）    │盜後載運贓物之工具。其後丟│            │
│  │時許  │          │      │棄在龜山鄉○○路○ 段933 巷│            │
│  │      │          │      │口，於99年9 月5 日12時40分│            │
│  │      │          │      │許為警尋獲。              │            │
├─┼───┼─────┼───┼─────────────┼──────┤
│ 2│99年8 │桃園縣龜山│壽山高│翁建興翻越圍牆進入校內至第│翁建興踰越牆│
│  │月9日 │鄉○○路23│中    │二教學大樓地下室，打破門上│垣竊盜，處有│
│  │晚間11│號        │      │玻璃後，入內竊取壽山高中所│期徒刑柒月。│
│  │時許  │          │      │有之8 公釐電纜線6 捲，得手│            │
│  │      │          │      │後並以上開竊得之IAI-325 號│            │
│  │      │          │      │機車將所竊之電纜線載至龜山│            │
│  │      │          │      │鄉○○路827-1 號，由楊宜蓁│            │
│  │      │          │      │所經營之「祥浤企業社」變賣│            │
│  │      │          │      │獲利4,100 元              │            │
├─┼───┼─────┼───┼─────────────┼──────┤
│ 3│99年8 │桃園縣龜山│丁冠元│翁建興以上開撿來之鑰匙竊取│翁建興竊盜，│
│  │月15日│鄉○○○路│（車主│郭蓉鳳所有、丁冠元使用之IB│處有期徒刑參│
│  │晚間11│191 巷    │郭蓉鳳│R-656 號重型機車，得手後駛│月。        │
│  │時許  │          │）    │離現場，並作為代步工具，其│            │
│  │      │          │      │後丟棄在龜山鄉○○街8 號巷│            │
│  │      │          │      │口，於99年8 月18日11時40分│            │
│  │      │          │      │許為警尋獲。              │            │
├─┼───┼─────┼───┼─────────────┼──────┤
│ 4│99年8 │桃園縣龜山│壽山高│翁建興翻越圍牆進入校內至第│翁建興踰越牆│
│  │月19日│鄉○○路23│中    │二教學大樓頂樓，並持客觀上│垣、攜帶兇器│
│  │下午11│號        │      │足供兇器使用之電纜剪1 把，│竊盜，處有期│
│  │時許  │          │      │竊取壽山高中所有之8 公釐3 │徒刑柒月。  │
│  │      │          │      │芯電纜線約100 公尺，得手後│            │
│  │      │          │      │將竊得之電纜線先放置在壽山│            │
│  │      │          │      │高中後門，等待運離。      │            │
├─┼───┼─────┼───┼─────────────┼──────┤
│ 5│99年8 │桃園縣龜山│蔡豐懋│翁建興以上開撿來之鑰匙竊取│翁建興竊盜，│
│  │月20日│鄉○○路52│      │蔡豐懋所有之YGO-660 號重型│處有期徒刑參│
│  │凌晨3 │號        │      │機車，得手後騎往壽山高中後│月。        │
│  │時許  │          │      │門，並載運如編號4 所示竊得│            │
│  │      │          │      │之電纜線前往「祥浤企業社」│            │
│  │      │          │      │變賣獲利1,200 元。        │            │
├─┼───┼─────┼───┼─────────────┼──────┤
│ 6│99年8 │桃園縣龜山│壽山高│翁建興翻越圍牆進入校內至第│翁建興踰越牆│
│  │月28日│鄉○○路23│中    │二教學大樓頂樓，並持前揭客│垣、攜帶兇器│
│  │凌晨0 │號        │      │觀上足供兇器使用之電纜剪1 │竊盜，處有期│
│  │時許  │          │      │把，竊取壽山高中所有之150 │徒刑柒月。  │
│  │      │          │      │平方公釐電纜線4 條，得手後│            │
│  │      │          │      │並以上開竊得YGO-660 號機車│            │
│  │      │          │      │將所竊之電纜線載至「祥浤企│            │
│  │      │          │      │業社」變賣獲利8,000 元。  │            │
├─┼───┼─────┼───┼─────────────┼──────┤
│ 7│99年8 │桃園縣龜山│壽山高│翁建興翻越圍牆進入校內至第│翁建興踰越牆│
│  │月30日│鄉○○路23│中    │二教學大樓頂樓，並持前揭客│垣、攜帶兇器│
│  │凌晨0 │號        │      │觀上足供兇器使用之電纜剪1 │竊盜，處有期│
│  │時許  │          │      │把，竊取壽山高中所有150 平│徒刑柒月。  │
│  │      │          │      │方公釐之電纜線4 條，得手後│            │
│  │      │          │      │並以上開竊得YGO-660 號機車│            │
│  │      │          │      │將所竊之電纜線載至「祥浤企│            │
│  │      │          │      │業社」變賣獲利8,000 元。  │            │
├─┼───┼─────┼───┼─────────────┼──────┤
│ 8│99年9 │桃園縣龜山│李豐豪│翁建興以上開撿來之鑰匙竊取│翁建興竊盜，│
│  │月13日│鄉○○街福│（車主│許淑娟所有、李豐豪使用之GY│處有期徒刑參│
│  │晚間11│德巷10號  │許淑娟│L-190 號重型機車，得手後駛│月。        │
│  │時許  │          │）    │離現場，並作為代步工具，其│            │
│  │      │          │      │後丟棄在桃園縣龜山鄉○○路│            │
│  │      │          │      │2 段與中和南路口，於99年9 │            │
│  │      │          │      │月18日12時許為警尋獲。    │            │
├─┼───┼─────┼───┼─────────────┼──────┤
│ 9│99年9 │桃園縣龜山│林義昌│翁建興以上開撿來之鑰匙竊取│翁建興竊盜，│
│  │月19日│鄉壽山高中│（車主│林清賢所有、林義昌使用之RP│處有期徒刑參│
│  │晚間11│後門      │林清賢│X-558 號輕型機車，得手後駛│月。        │
│  │時許  │          │）    │離現場，並作為代步工具，其│            │
│  │      │          │      │後丟棄在桃園縣龜山鄉○○路│            │
│  │      │          │      │2 段947 號附近之停車格，於│            │
│  │      │          │      │99年9 月22日晚間8 時許為警│            │
│  │      │          │      │尋獲。                    │            │
├─┼───┼─────┼───┼─────────────┼──────┤
│  │99年9 │桃園縣龜山│陳宇瑄│翁建興以撿來之鑰匙竊取陳馬│翁建興竊盜，│
│10│月25日│鄉○○路11│（車主│江所有、陳宇瑄使用之JKI-66│處有期徒刑參│
│  │晚間11│1 巷13號  │陳馬江│2 號重型機車，得手後騎往壽│月。        │
│  │時前某│          │）    │山高中，作為竊盜後載運贓物│            │
│  │時許  │          │      │之工具，其後丟棄在桃園縣龜│            │
│  │      │          │      │山鄉○○路○ 段789 巷內，99│            │
│  │      │          │      │年9 月27日零時20分許為警尋│            │
│  │      │          │      │獲。                      │            │
├─┼───┼─────┼───┼─────────────┼──────┤
│11│99年9 │桃園縣龜山│壽山高│翁建興翻越圍牆進入校內至第│翁建興踰越牆│
│  │月25日│鄉○○路23│中    │二教學大樓頂樓，並持前揭客│垣、攜帶兇器│
│  │晚間1 │號        │      │觀上足供兇器使用之電纜剪1 │竊盜，處有期│
│  │時許  │          │      │把，竊取壽山高中所有之150 │徒刑柒月。  │
│  │      │          │      │平方公釐之電纜線4 條，得手│            │
│  │      │          │      │後先將部分電纜線以上開竊得│            │
│  │      │          │      │之JKI- 662號機車將之載至「│            │
│  │      │          │      │祥浤企業社」變賣獲利6,700 │            │
│  │      │          │      │元，其餘則藏放壽山高中警衛│            │
│  │      │          │      │亭下方草叢間，翌日即99年6 │            │
│  │      │          │      │月26日晚間11時前往取贓時，│            │
│  │      │          │      │為埋伏該處之員警查獲。    │            │
├─┼───┼─────┼───┼─────────────┼──────┤
│  │99年9 │桃園縣龜山│壽山高│持客觀上足供兇器使用之電纜│翁建興無罪。│
│12│月26日│鄉○○路23│中    │剪竊取壽山高中所有第二教學│            │
│  │晚間11│號        │      │大樓地下室之電纜線尚未得手│            │
│  │時許  │          │      │即被埋伏之警方逮捕。      │            │
│  │      │          │      │                          │            │
└─┴───┴─────┴───┴─────────────┴──────┘

司法院資訊處製作；財團法人民間司法改革基金會備份。
